【裁判字號】    97,訴,22
【裁判日期】    970512
【裁判案由】    違反槍砲彈藥刀械管制條例
【裁判全文】
臺灣基隆地方法院刑事判決                97年度訴字第22號
公  訴  人  臺灣基隆地方法院檢察署檢察官
被      告  乙○○○
選任辯護人  黃丁風律師
            黃雅羚律師
            黃敬唐律師
上列被告因違反違反槍砲彈藥刀械管制條例案件，經檢察官提起
公訴（96年度偵字第4440號），本院判決如下：
    主  文
乙○○○未經許可，持有可發射子彈具有殺傷力之改造手槍，處
有期徒刑壹年拾月，併科罰金新台幣壹拾伍萬元，罰金如易服勞
役，以新台幣壹仟元折算壹日。緩刑伍年。
扣案之仿BERETTA 廠92FS型半自動手槍製造之改造手槍壹枝（槍
枝管制編號：0000000000，含彈匣壹個）及具殺傷力之口徑9 mm
制式子彈參顆、具殺傷力之口徑8.9±0.5mm之非制式子彈貳顆均
沒收。
    事  實
一、張簡義峰明知非經主管機關許可，不得持有具殺傷力之各式
    槍枝及子彈，竟於（民國）96年5月10日晚上8時許，在臺北
    市南港區○○○路○段公園旁，以新台幣（下同）24 萬元之
    代價，透過友人楊信華之介紹向俞一統購買仿BERETTA廠92F
    S型半自動手槍1枝（槍枝管制編號0000000000；含彈匣1 只
    ）及口徑9㎜制式子彈5顆、口徑8.9+0.5㎜非制式子彈4顆、
    非制式子彈1顆（合計共10顆）及彈殼1顆（起訴書誤載張簡
    義峰於95年11月上旬某日晚間8 時許，在基隆市○○路與新
    豐路交岔路口，「李文正」之不詳年籍之成年人，將上開改
    造手槍1支及子彈9顆交付給張簡義峰，作為擔保清償債務之
    用，此部分業經蒞庭檢察官當庭更正）。張簡義峰取得上開
    槍、彈後，乃攜回藏放在車號車號7705-QG 自用小客車（車
    主為張簡義峰之妻名義，使用人係張簡義峰）車後行李箱裝
    魚貨之保麗龍箱裡。嗣於96年8月15日23 時30分許，警方在
    張簡義峰同意下，在基隆市○○區○○路55 巷31號地下室2
    樓停車場，在停放該處之車號7705-QG 自用小客車後行李箱
    裝魚貨之保麗龍箱裡，搜獲上開改造手槍 (含彈匣1只)1 枝
    及子彈10顆（子彈嗣後經內政部警政署刑事警察局採樣試射
    ，尚餘具殺傷力之口徑9㎜制式子彈3顆、具殺傷力之口徑8.
    9+0. 5㎜之非制式子彈2顆，其餘均已試射）、彈殼1顆，而
    查悉上情。
二、案經台北市政府警察局大安分局報請臺灣基隆地方法院檢察
    署檢察官偵查起訴。
    理  由
壹、證據能力方面
    按被告以外之人於審判外之言詞或書面陳述，除法律有規定
    者外，不得作為證據；又被告以外之人於審判外之陳述，雖
    不符合刑事訴訟法第159條之1至第159條之4之規定，而經當
    事人於審判程序同意作為證據，法院審酌該言詞陳述或書面
    陳述作成時之情況，認為適當者，亦得為證據，而當事人、
    代理人或辯護人於法院調查證據時，知有上開不得為證據之
    情形，而未於言詞辯論終結前聲明異議者，視有前項之同意
    ，刑事訴訟法第159條第1項及第159條之5分別定有明文。本
    件證人俞一統、楊信華於警詢之證言，雖為被告以外之人於
    審判外之陳述，然經本院於審判程序提示予被告及辯護人並
    告以要旨，均經被告及辯護人表示無意見，且未聲明異議，
    又本院審酌上開證人之作證情形及筆錄內容觀之，並無不正
    取供之情事，故就該審判外陳述作成時之情況，應認為適當
    ，依前揭法條意旨，得援為本案證據。
貳、事實認定方面
    上開事實，業據被告張簡義峰於本院審理時坦承不諱，復有
    臺北市政府警察局槍枝初步檢視報告表、照片25張、台北市
    大安分局扣押筆錄及其目錄表、本票影本15張、支票票根影
    本4張、0000000000、0000000000、00000000從96年8月16日
    到8月31 日之通聯紀錄、基隆市警察局刑事警察大隊刑事案
    件移送書移送書在卷可參，足認被告之自白與事實相符。又
    扣案之改造手槍1枝，經鑑定結果，認槍枝管制編號0000000
    000係改造手槍，由仿BERETTA廠92FS型半自動手槍製造之槍
    枝，換裝土造金屬槍機及槍管而成，擊發功能正常，可供擊
    發適用子彈，具有殺傷力；送鑑子彈10 顆，(一)5顆認均係口
    徑9mm制式子彈，採樣2顆試射，1顆可擊發，認具殺傷力，1
    顆無法擊發認不具殺傷力；(二)4 顆認均非制式子彈，由金屬
    彈殼結合直徑8.9±0.5mm之金屬彈頭而成，採樣2 顆試射可
    擊發，認具殺傷力；(三)1 顆認係非制式子彈，由金屬彈殼結
    合直徑8.9mm 之金屬彈頭而成，經試射可擊發，具殺傷力，
    此有內政部警政署刑事警察局刑鑑字第0960129365號槍彈鑑
    定書在卷可稽，本件事證明確，被告之犯行應堪認定。
、法律適用方面
一、核被告所為，係犯槍砲彈藥刀械管制條例第8條第4項未經許
    可持有具有殺傷力之改造手槍罪，及同條例第12條第4 項未
    經許可持有子彈罪。被告持有槍枝及子彈之行為，雖係自96
    年5月10日起至96年8月15日被查獲止，然因此部分之犯罪，
    具有行為繼續之性質，為繼續犯，應論以單純一罪。
二、被告以一行為同時持有前述槍彈，係以一行為同時觸犯上開
    二罪名，為想像競合犯，應從重依未經許可持有具有殺傷力
    之改造手槍罪處斷。
三、又按槍砲彈藥刀械管制條例第18條第4 項前段規定「犯本條
    例之罪，於偵查或審判中自白，並供述全部槍砲、彈藥、刀
    械之來源及去向，因而查獲或因而防止重大危害治安事件之
    發生者，減輕或免除其刑。」依其犯罪形態，倘該槍砲、彈
    藥、刀械已經移轉持有，而兼有來源及去向者，固應供述全
    部之來源及去向，始符合上開規定。倘其犯罪行為，僅有來
    源而無去向，或僅有去向而無來源者，祇要供述全部來源，
    或全部去向，因而查獲或因而防止重大危害治安事件之發生
    時，即符合減輕或免除其刑之規定，並非謂該犯罪行為，必
    須兼有來源及去向，始有該條項之適用。否則情節較重者（
    兼有來源及去向），合於減免之規定，情節較輕者（僅有來
    源而無去向，或僅有去向而無來源），反而不合於減免之規
    定，豈不造成輕重失衡（見最高法院96年度台上字第7613號
    、95台上字第5130號判決、臺灣高等法院97上訴字第295 號
    、95上訴字第2457號判決參照）。經查本件被告於本院審理
    中已供出係透過楊信華向俞一統購買扣案之槍、彈等節，而
    楊信華、俞一統已由檢察官另案偵辦中，如果無訛，則被告
    透過楊信華向俞一統購入本件槍、彈後，在其持有中即被查
    獲，而於本院審理中供出來源亦已由檢察官另案偵查中，揆
    諸前開說明，自應有前開槍砲彈藥刀械管制條例第18 條第4
    項前段減刑規定之適用。
四、爰審酌被告未經許可，持有改造手槍及具有殺傷力之子彈，
    對於社會治安之危害甚鉅，惟其向警方供出槍、彈來源，並
    因而查獲上源，避免重大危害治安事件之發生，犯後態度良
    好等一切情狀，量處如主文所示之刑，並就罰金刑部分，諭
    知易服勞役之折算標準。又被告經警查獲持有改造手槍之犯
    行，係在96年4月24日之後，且宣告刑逾1年6 月，不得依中
    華民國96年罪犯減刑條例之規定減輕其刑，附此說明。
五、又查被告前曾因麻醉藥品管理條例案件，經臺灣高雄地方法
    院蚋80年度易字第3881號判決判處有期徒刑3月，於81年1月
    31日易科罰金執行完畢，5 年以內未曾因故意犯罪而受有期
    徒刑以上刑之宣告，有臺灣高等法院被告前案紀錄表附卷可
    稽，其犯罪後已深知悔悟，本院認其經此教訓後，當知警惕
    ，應無再犯之虞，因認其所宣告之刑，以暫不執行為適當，
    併予宣告緩刑5年，以勵來茲而啟自新。
六、扣案之仿BERETTA廠92FS型半自動手槍製造之改造手槍1枝（
    槍枝管制編號：0000000000，含彈匣1 個）及具殺傷力之口
    徑9mm制式子彈3顆、具殺傷力之口徑8.9±0.5mm之非制式子
    彈2顆，均為違禁物，應依刑法第38 條第1項第1款之規定均
    宣告沒收；至於其餘5 顆子彈經內政部警政署刑事警察局採
    樣試射用罄，已失子彈之功能，非屬違禁物，均不予宣告沒
    收；又彈殼1 顆，雖係被告即犯罪行為人所有，但非屬違禁
    物，亦不予宣告沒收。
據上論斷，應依刑事訴訟法第299條第1項前段，槍砲彈藥刀械管
制條例第8條第4項、第12條第4項、第18條第4項前段，刑法第11
條前段、第55 條、第74條笫1項第2款、第42條第3項前段、第38
條第1項第1款，判決如主文。
本案經檢察官甲○○到庭執行職務。
中    華    民    國    97    年    5     月    12    日
                  刑事第四庭審判長法    官  齊  潔
                                  法    官  王慧惠
                                  法    官  何怡穎
以上正本證明與原本無異。
如不服本判決應於收受本判決後10日內向本院提出上訴書狀，其
未敘述上訴理由者，並得於提起上訴後10日內向本院補提理由書
狀（均須按他造當事人之人數附繕本）「切勿逕送上級法院」。
中    華    民    國    97    年    5     月    12    日
                                  書 記 官  鄭梅君
附錄所犯法條：
槍砲彈藥刀械管制條例第8 條第4 項
未經許可，持有、寄藏或意圖販賣而陳列第1 項所列槍枝者，處
3 年以上10年以下有期徒刑，併科新台幣700 萬元以下罰金。
槍砲彈藥刀械管制條例第12條第4 項
未經許可，持有、寄藏或意圖販賣而陳列子彈者，處5 年以下有
期徒刑，併科新台幣300 萬元以下罰金。


司法院資訊處製作；財團法人民間司法改革基金會備份。
